【裁判字號】    97,上易,730
【裁判日期】    971202
【裁判案由】    侵入住宅
【裁判全文】
臺灣高等法院臺南分院刑事判決         97年度上易字第730號
上 訴 人
即 被 告  甲○○○
上列上訴人因侵入住宅案件，不服臺灣臺南地方法院97年度易字
第1362號中華民國97年10月23日第一審判決（起訴案號：臺灣臺
南地方法院檢察署97年度營偵字第953號），提起上訴，本院判
決如下：
    主  文
上訴駁回。
    理  由
一、依刑事訴訟法第350條、第361條、第362條、第367條規定，
    不服地方法院之第一審判決而上訴者，須提出上訴書狀，並
    應敘述具體理由，為上訴必備之程式；其所提出之書狀未敘
    述上訴理由，或僅曾以言詞陳述上訴理由者，均應於上訴期
    間屆滿後20日內補提理由書於第一審法院。第一審法院經形
    式審查，認逾期未補提上訴理由者，應定期間先命補正；逾
    期未補正者，為上訴不合法律上之程式，應以裁定駁回。倘
    已提出上訴理由，但所提非屬具體理由者，則由第二審法院
    以上訴不合法律上之程式，判決駁回。而所謂具體理由，必
    係依據卷內既有訴訟資料或提出新事證，指摘或表明第一審
    判決有何採證認事、用法或量刑等足以影響判決本旨之不當
    或違法，而構成應予撤銷之具體事由，始克當之（例如：依
    憑證據法則具體指出所採證據何以不具證據能力，或依憑卷
    證資料，明確指出所為證據證明力之判斷如何違背經驗、論
    理法則）；倘僅泛言原判決認定事實錯誤、違背法令、量刑
    失之過重或輕縱，而未依上揭意旨指出具體事由，或形式上
    雖已指出具體事由，然該事由縱使屬實，亦不足以認為原判
    決有何不當或違法者（例如：對不具有調查必要性之證據，
    法院未依聲請調查亦未說明理由，或援用證據不當，但除去
    該證據仍應為同一事實之認定），皆難謂係具體理由，俾與
    第二審上訴制度旨在請求第二審法院撤銷、變更第一審不當
    或違法之判決，以實現個案救濟之立法目的相契合，並節制
    濫行上訴（最高法院97年度台上字第892號刑事判決意旨參
    照）。
二、被告即上訴人甲○○○上訴意旨略以：(一)上訴人並非無故前
    往乙○○位於臺南縣後壁鄉菁豐村一０五之八及一０五之九
    號之住處，而係羅守宏要求上訴人前往，上訴人不知進入他
    人騎樓為法律所禁止。另乙○○於要求上訴人離去且上訴人
    亦欲離去時擋住去路並加以推打。(二)原審判決刑度過重云云
    。
三、經查：
（一）上訴人即被告甲○○○與羅守宏間因有債務糾紛，甲○○
      ○遂於民國（下同）九十七年五月八日晚上九時三十分許
      ，前往羅守宏位於臺南縣後壁鄉菁豐村一０五之八及一０
      五之九號住處，欲向羅守宏催討債務，甲○○○明知其並
      未得羅守宏之胞兄，即實際居住於該處之乙○○之同意，
      且該處騎樓外有裝設鐵門，於鐵門內即有擺放桌椅等物品
      ，顯係居住於該處之人所使用之住宅，竟於上開時間，趁
      該處騎樓鐵門尚未完全關閉之際，未經許可，無故侵入乙
      ○○位於臺南縣後壁鄉菁豐村一０五之八及一０五之九號
      之住宅，且於該處要求羅守宏出面處理債務，乙○○見狀
      便向甲○○○表示該處非羅守宏之住處，並要求甲○○○
      立即離開渠住處，然甲○○○仍不離去，乙○○始將其推
      出渠住處，並報警查獲。
（二）原審判決以證人乙○○於偵查中證稱：於九十七年五月八
      日晚上九時三十分，甲○○○從臺南縣後壁鄉菁豐村一０
      五之八後門口進入臺南縣後壁鄉菁豐村一０五之九號住家
      騎樓內，欲向其弟弟羅守宏催討債務，伊向她表示這是民
      宅請其離開，其仍然在原地不為所動等語（見偵卷第六頁
      ），且證人乙○○之證詞，經核與證人羅賴吻於偵查中證
      稱：被告當天未經伊同意進入臺南縣後壁鄉菁豐村一０五
      之九號住處騎樓內，她說她要收取賭債，而且一直不走，
      因為她不走，乙○○就一直推她等語（見同卷第十九頁）
      大致相符，足認被告當時確係未經許可，進入他人住宅之
      行為甚明，係犯刑法第三百零六條第一項之無故侵入他人
      建築物罪。爰審酌被告無故侵入他人所有建築物內，惟尚
      未對被害人造成實際上之財產損害，再審酌其犯後未能坦
      認犯行，猶托詞狡辯，態度尚非良好等一切情狀，量處拘
      役參拾日，如易科罰金，以新臺幣壹仟元折算壹日。原審
      法院已詳敘認定被告犯罪事實之證據及理由，從形式上予
      之審查，並無違背法令之情形。
（三）上訴人甲○○○提起上訴，上訴理由僅泛稱，原審判處刑
      度過重；上訴人非無故前往乙○○住處，而係羅守宏要求
      上訴人前往，且乙○○於要求上訴人離去且上訴人亦欲離
      去時擋住去路並加以推打云云，並未依據卷內訴訟資料，
      具體指摘原審判決關於認定事實、證據審酌、適用法律及
      量刑，有何違法或不當之處，而僅就其犯行，再為單純之
      事實爭辯，難認已符合首揭法定之第二審上訴要件，其上
      訴不合上訴之法定要件，應予駁回，並不經言詞辯論為之
      。
四、據上論斷，應依刑事訴訟法第367條前段、第372條，判決如
    主文。
中    華    民    國    97    年    12    月    2     日
                    刑事第三庭  審判長法  官  陳義仲
                                      法  官  宋明中
                                      法  官  蔡勝雄
以上正本證明與原本無異。
不得上訴。
                                      書記官  汪姿秀
中    華    民    國    97    年    12    月    2     日


司法院資訊處製作；財團法人民間司法改革基金會備份。
